【裁判字號】    97,抗,66
【裁判日期】    970829
【裁判案由】    聲明異議
【裁判全文】
臺灣高等法院臺南分院民事裁定  97年度抗字第66號
抗  告  人  乙○○
            甲○○
上抗告人因與相對人元大國際資產管理股份有限公司間清償債務
強制執行事件，聲請法院停止拍賣，對於中華民國九十七年一月
二十一日臺灣雲林地方法院所為裁定（九十六年度執字第一０一
六七號），提起抗告，本院裁定如下：
      主      文
抗告駁回。
抗告程序費用新台幣壹仟元由抗告人負擔。
      理      由
一、抗告意旨略以：伊等在接奉執行法院第一次拍賣底價通知時
    ，即認為底價過低而向執行法院聲明異議，詎伊等所有之不
    動產最後仍由執行法以顯不相當之價格公告承買；經伊等聲
    明異議後，原裁定竟以「於法無據，難以准許」等語，維持
    先前核定之拍賣底價，並強行為特別變賣程序之承買公告，
    顯有不備理由之違法。又執行法院就執行標的物核定第一次
    拍賣底價時，如何審認所核定之底價與市價相符？其客觀依
    據為何？系爭執行標的物有無日趨繁榮、商業日趨興盛情形
    ？或存有其他無形之價值等等，均未詳予說明，即倉促核定
    過低之拍賣底價，亦有未洽。是以本件執行法院核定之拍賣
    底價是否符合比例原則？有無違反憲法保障人民之財產權訴
    訟權之虞？均不無疑義，自應迅予停止拍賣及承買，並待核
    定合理之拍賣底價後，再行公開拍賣。況系爭執行標的物前
    經執行法院以九十二年度執字第一０七一六號受理執行時，
    所核定之第一次拍賣底價即已高達新台幣（下同）三千五百
    三十萬元，且當時之物價消費數及國民生活水準，均較今時
    為差，乃原法院受理本件強制執行時，竟不備任何理由，逕
    行核定第一次之拍賣底價，其後經減價而核定之第二、三次
    之拍賣底價，與前次執行時之價格相差近三千萬元；原法院
    僅以「於法無據，難以准許」一詞，駁回伊等之異議聲明，
    要難令人甘服。爰提起本件抗告，求為廢棄原裁定等語。
二、惟按當事人或利害關係人，對於執行法院強制執行之命令，
    或對於執行法官、書記官、執達員實施強制執行之方法，強
    制執行時應遵守之程序，或其他侵害利益之情事，為聲請或
    聲明異議者，須於強制執行程序終結前為之，此觀強制執行
    法第十二條第一項前段規定至明。查：
（一）本件執行債權人即相對人係受讓第三人復華商業銀行股份
      有限公司（下稱復華銀行）對於抗告人之債權，而以雲林
      地院九十二年度執字第一０七一六號債權憑證為執行名義
      ，聲請對於執行債務人即抗告人所有如原裁定附表所示之
      不動產為強制執行。經執行法院以九十六年度執字第一０
      一六七號受理後，已就抗告人所有如原裁定附表所示之不
      動產查封在案；嗣並先後定期於九十六年十一月十五日、
      十二月六日、十二月二十七日進行第一、二、三次拍賣程
      序，因無人應買而拍賣不成立。執行法院再於九十七年一
      月七日進行特別變賣程序，公告應買人得於三個月內具狀
      應買，上揭公告應買期間已屆滿，惟無人應買拍定，執行
      債權人亦未具狀聲明承受，依強制執行法第九十五條第二
      項規定，應視為執行債權人撤回該不動產之執行，執行法
      院乃於九十七年四月十八日函知相對人：本件強制執行程
      序終結等情，此有內附執行名義、債權讓與證明書、查封
      筆錄、拍賣公告、拍賣不動產筆錄等之執行卷宗影印本，
      及雲林地院九十七年四月十八日雲院隆九十六執己字第一
      ０一六七號函在卷（參見本院卷第一六頁）可參。
（二）本件就執行債務人所有如原裁定附表所示不動產所為之強
      制執行程序，於進行特別變賣程序後因無人應買，依法應
      視為撤回執行而終結；依首開說明，抗告人於強制執行程
      序已終結後，聲請停止拍賣者，即屬於法不合。原裁定駁
      回其異議聲明，理由雖有不同，惟結論並無二致，仍應予
      以維持。抗告意旨指摘原裁定不當，求予廢棄，非有理由
      ，應予駁回。
三、據上論結，本件抗告為無理由，依強制執行法第三十條之一
    ，民事訴訟法第四百九十五條之一、第四百四十九條第一項
    、第二項、第九十五條、第七十八條、第八十五條第一項前
    段，裁定如主文。
中    華    民    國    97    年    8    月    29     日
                  民事第三庭    審判長法  官  陳  光  秀
                                      法  官  曾  平  杉
                                      法  官  李  文  賢
上為正本係照原本作成。
如不服本裁定，僅得於收受本裁定正本送達後10日內以適用法規
顯有錯誤為理由，向本院提出再抗告狀（須附繕本）依法應繳納
抗告費新台幣1千元，並委任律師為訴訟代理人，經本院許可後
始可再抗告於最高法院。
中    華    民    國    97    年    8     月    29    日
                                      書記官  劉  清  洪
【附記】
民事訴訟法第495條之1第2項準用同法第466條之1第1、2項規定
：
(1)對於第二審判決上訴，上訴人應委任律師為訴訟代理人。但上
  訴人或其法定代理人具有律師資格者，不在此限。
(2)上訴人之配偶、三親等內之血親、二親等內之姻親，或上訴人
  為法人、中央或地方機關時，其所屬專任人員具有律師資格並
  經法院認為適當者，亦得為第三審訴訟代理人。
民事訴訟法第466條之2：
  上訴人無資力委任訴訟代理人者，得依訴訟救助之規定，聲請
  第三審法院為之選任律師為其訴訟代理人。


司法院資訊處製作；財團法人民間司法改革基金會備份。
